臺灣臺南地方法院柳營簡易庭民事判決
110年度營小字第630號
原      告  馨琳揚企管顧問有限公司


法定代理人  唐明良  


訴訟代理人  黃楠傑  
被      告  邱麗香  
上列當事人間請求給付電信費事件，經本院於民國110年11月24
日言詞辯論終結，判決如下：
    主  文
被告應給付原告新臺幣玖仟肆佰零肆元，及自民國一百零四年一
月二日起至清償日止，按週年利率百分之五計算之利息。
訴訟費用新臺幣壹仟元由被告負擔。
本判決得假執行。　　
    事實及理由
一、原告主張：被告前向訴外人亞太電信股份有限公司（下稱亞
    太電信公司）申請租用門號0000000000號（下稱系爭門號）
    ，約定由亞太電信公司提供第三代行動通信業務服務供被告
    使用，並按月向被告收取服務費用，合約期間至民國105年4
    月14日止，如於期滿前終止合約另須依未使用日數之比例支
    付專案補償款。詎被告未依約繳款，計至103年12月20日止
    ，尚積欠亞太電信公司電信費用9,404元（含電信費4,828元
    及專案補償款4,576元）未繳納。嗣亞太電信公司於109年9
    月11日將上開債權讓與原告，原告並已於110年5月19日寄發
    催告函予被告，經被告於同年月24日收受，惟未獲置理。為
    此，依電信服務契約及債權讓與之法律關係提起本件訴訟等
    語。並聲明：如主文第1項所示。
二、被告則以：被告前於99年8月向亞太電信公司申租門號使用
    ，再於合約年之103年初前往亞太電信公司新化加盟店購買
    新手機。詎該門市人員講解新手機使用時，被告發現店員竟
    得以店內電腦操作、觀看、刪除原手機簡訊內容，被告取回
    手機後，次月起即發現帳單出現異於往年之電信費，尤有疑
    似發送色情簡訊之高額簡訊費用，被告因此深覺生活彷彿被
    監控，同時憂心工作同仁可能因此收到色情簡訊，致被告工
    作不順利，人格、名譽權均受到嚴重損傷，長時間處於恐懼
    、不安之狀態。被告多次向亞太電信公司客服人員提問反應
    ，都無法解決簡訊費用過高之問題，但如要解約，又須付出
    高額違約金，嗣被告於103年3月間持帳單前往臺南市政府提
    出申訴，經亞太電信公司於103年9月來電表示希望和解，告
    知被告繳清積欠費用即可，被告隨即於103年9月28日前往亞
    太電信公司永康加盟店繳款，再由門市店員回撥客服確認無
    誤。未料亞太電信公司竟違反消費者保護法及個人資料保護
    法，將被告個資轉交原告。被告既已於103年9月28日與亞太
    電信公司達成和解，自無庸再支付任何電信費等語置辯。並
    聲明：原告之訴駁回。
三、得心證之理由：
  ㈠按當事人主張有利於己之事實者，就其事實有舉證之責任，
    民事訴訟法第277條前段定有明文；請求履行債務之訴，除
    被告自認原告所主張債權發生原因之事實外，應先由原告就
    其主張此項事實，負舉證之責任，必須證明其為真實後，被
    告於其抗辯事實，始應負證明之責任，此為舉證責任分擔之
    原則；若被告自認此項事實而主張該債權已因清償而消滅，
    則清償之事實，應由被告負舉證之責任（最高法院43年台上
    字第377號、28年渝上字第1920號判例意旨參照）；且依民
    法第737條規定，和解有使當事人所拋棄之權利消滅及使當
    事人取得和解契約所訂明權利之效力，性質上與清償同為權
    利消滅之抗辯事實，亦應由債務人舉證證明之。
　㈡經查，原告主張被告前向亞太電信公司申請租用系爭門號，
    由亞太電信公司按月向被告收費並為被告提供通信服務，惟
    被告計至103年12月20日止尚積欠電信費用9,404元（含電信
    費4,828元及專案補償款4,576元）未繳，嗣亞太電信公司於
    109年9月11日將上開債權讓與原告，且原告並於110年5月19
    日寄發催告函予被告，經被告於同年月24日收受等情，業據
    其提出亞太電信公司第三代行動通信業務服務契約、行動電
    話服務申請書、專案同意書影本各1份、電信服務費收據影
    本3份、專案補償款繳款單、債權讓與證明書、債權讓與暨
    強制執行（預告）通知函暨收件回執影本各1份為證（見本
    院卷第49頁至第68頁）。
　㈢被告固不爭執曾向亞太電信公司租用系爭門號，惟辯稱上開
    明細內容有誤，內容係亞太電信公司偽造、剪貼云云（見本
    院卷第133頁）。然細繹原告提出之電信服務費收據，其中
    計費期間103年8月20日至9月19日之電信服務費收據記載「
    新增金額1,471元，應繳總金額4,858元」、計費期間103年9
    月20日至10月19日之電信服務費收據記載「已繳款金額1,08
    4元，新增金額426元，應繳總金額4,200元」、計費期間103
    年10月20日至11月19日之電信服務費收據記載「新增金額62
    8元，應繳總金額為4,828元」等語（見本院卷第55頁至第59
    頁），與本院依職權去函亞太電信公司調閱之帳單及繳費紀
    錄內容均屬一致（見本院卷第35頁、第37頁；計算式：103
    年4月至10月之帳單金額合計為5,284元，扣除103年9月已繳
    1,084元後總金額為4,200元）。而上開原告提出及本院函查
    之證據資料，均係電信公司人員於歷次帳務產生時，執行業
    務所製作電磁紀錄之書面列印資料，即該證據資料之內容早
    已以電磁紀錄形式存在，僅於訴訟時列印成以書面呈現，乃
    電信公司人員出於業務執行過程所為不間斷、例行性之記載
    ，倘用戶查覺內容有異，均可即時向電信公司反應、調閱資
    料予以查核，非為提供單一訴訟作為證據使用之目的而製作
    ，其虛偽之可能性極小，如業務人員故意為錯誤、虛偽之登
    載，甚且因此負擔刑事責任，所經手處理或追討之帳款卻全
    然歸於公司，亦難認有何造假之動機，應可作為本院認定事
    實之依據。反觀被告辯稱電信費中疑似色情內容之高額簡訊
    費用，然依其所述：簡訊發出後改變我的原意，後來我連發
    送紀錄都看不到。我發簡訊給我弟弟問他是否回家，但他收
    到的是招攬色情行業的內容，我第1個月有打電話給客服反
    應，反應完後第2個月就看不到簡訊內容等語（見本院卷第1
    31頁至第132頁），與一般人操作使用行動裝置之經驗與認
    知顯然有悖。嗣本院依被告聲請向亞太電信公司調閱被告10
    3年間之客訴紀錄，惟因回推時間過長，錄音檔已逾保存年
    限，現有留存103年6月23日之客服文字卻記載：「去電關懷
    用戶是否為回覆不明簡訊導致遭植入木馬詐騙而產生高額簡
    訊費用，若是可至警局報案提供三聯單協助處理，但客表示
    並未回覆相關不明訊息，更換手機後目前正常且已不再爭議
    簡訊費用問題，……無其他訴求，故結此案」等語，有亞太電
    信公司傳真資料在卷可稽（見本院卷第87頁、第97頁至第99
    頁）。退步言，被告並不爭執其曾於103年9月在亞太電信公
    司永康加盟店繳款，倘當時帳務所示內容有誤，且被告有按
    其所辯每月將通話費付清（見本院卷第133頁），豈有在前
    期帳單尚未繳清，且費用持續增加之情況下，再繳交部分電
    信費用之理？此佐以亞太電信公司103年9月28日、10月3日
    之客服文字紀錄均記載：客戶要求繳完1期帳單就復話等語
    （見本院卷第101頁至第103頁、第109頁、第113頁），上開
    客服文字紀錄與帳務資料性質相同，均本於業務上製作，且
    對話全程依法錄音可供檢驗，基於相同之理由，應無造假之
    虞，足徵被告當時繳交電信費之目的，係在繼續履行其與亞
    太電信公司之電信服務契約。況被告辯稱遭收取高額之簡訊
    費用，與卷附計費期間103年8月20日至11月19日之電信服務
    費收據所示細目內容亦難以互符（見本院卷第55頁至第59頁
    ；其中簡訊費用最多為75元，惟103年8月間之市話通話費另
    已高達1,298元）。綜上卷內諸證，無一與被告辯詞相符，
    則本院審理期間，僅見被告空言爭執亞太電信公司所提供之
    資料不足採信，復未能舉證以明其實，自不能逕以被告曾撥
    打客服或辯稱其有向臺南市政府申訴，遽認被告片面指稱帳
    務問題存在等節為真，而採為其有利之認定。至被告聲請本
    院向臺南市政府調閱103年間之申訴紀錄，僅能證明被告確
    曾執詞向臺南市政府提出申訴，實與其當庭片面陳述無異，
    尚難認有何調查之必要。被告雖否認債權之存在，惟原告已
    善盡舉證之責，而被告另辯稱其與亞太電信公司成立和解，
    則未能提出證據供本院調查，據此，原告主張被告尚積欠原
    告電信費用9,404元未繳，依電信服務契約及債權讓與法律
    關係請求被告履行給付義務，自屬有據。
　㈣末按給付有確定期限者，債務人自期限屆滿時起，負遲延責
    任。給付無確定期限者，債務人於債權人得請求給付時，經
    其催告而未為給付，自受催告時起，負遲延責任；遲延之債
    務以支付金錢為標的者，債權人得請求依法定利率計算之遲
    延利息；應付利息之債務，其利率未經約定，亦無法律可據
    者，週年利率為百分之5，民法第229條第1項、第2項前段、
    第233條第1項前段及第203條分別定有明文。本件原告請求
    被告給付電信費，依契約約定係按月繳付，乃有確定期限之
    債務，被告積欠至103年10月間之電信費，分別於各期帳單
    所示繳款截止日屆期，嗣經亞太電信公司結算至103年12月2
    0日之專案補償款，亦於亞太電信公司當月寄發繳款單催告
    時到期（見本院卷第59頁、第61頁），依此，原告請求被告
    給付9,404元，自104年1月2日起至清償日止，按週年利率百
    分之5計算之利息，亦屬有據。
四、綜上所述，原告依電信服務契約及債權讓與之法律關係，請
    求被告給付9,404元，及自104年1月2日起至清償日止，按週
    年利率百分之5計算之法定遲延利息，均有理由，應予准許
    。
五、本件係小額訴訟事件所為被告敗訴之判決，爰依民事訴訟法
    第436條之20之規定，依職權宣告假執行。
六、據上論結，本件原告之訴為有理由，依民事訴訟法第436條
    之23、第436條第2項、第78條、第436條之19第1項、第436
    條之20，判決如主文。　　　　　
中　　華　　民　　國　　110 　年　　12　　月　　8 　　日
                  柳營簡易庭    法  官  徐安傑
以上正本係照原本作成。
被告如不服本判決，應於送達後20日內，向本院提出上訴狀並表
明上訴理由（依民事訴訟法第436條之24第2項之規定，對於小額
程序之第一審判決提起上訴，非以其違背法令為理由，不得為之
），如於本判決宣示後送達前提起上訴者，應於判決送達後20日
內補提上訴理由書（須附繕本）。且上訴狀內應記載表明（一）
原判決所違背之法令及其具體內容。（二）依訴訟資料可認為原
判決有違背法令之具體事實者。
中　　華　　民　　國　　110 　年　　12　　月　　8 　　日
                                 書記官 吳昕儒